# 外汇收支表，你是一笔笔的分析填列，还是倒推？

提问人：VIP111222 时间：2011-01-27 16:46:07
如果把企业每笔外币业务全部重新分析填列，对于客户大量外币业务的来说，是很大的工作量，倒推是简单，但总觉得不踏实，各位大师，你们是怎么做的？:Q

回答人：chenyiwei
外汇收支情况表中的大部分科目都在资产负债表中有对应的报表项目。对于这类项目，将资产负债表项目的年末余额中的外币项目余额填列即可。 对于“非外汇形式资产”、“结购汇差额”、“汇率折算差额”、“其他资产”这些项目，没有直接对应的资产负债表项目，所以可能需要按发生额分析填列，但这些项目的发生额一般不多，逐笔分析填列的工作量一般不大。 接下来把差额轧差到“经常项目差额”中，使报表左右平衡。 在中注协 2005 年组织编写的《如何审核外汇收支情况表》一书中有一张附表“经常项目差额审核表”，可以用于复核上述方法中确定的左右轧差数作为经常项目差额是否合理。 经过这样做过以后，审核的要求基本上应能满足。